臺灣臺北地方法院刑事判決　　　　　　　96年度易字第2142號
公　訴　人　臺灣臺北地方法院檢察署檢察官
被　　　告　甲○○
上列被告因詐欺案件，經檢察官提起公訴（96年度偵緝字第1824
號）及移送併案審理（96年度偵字第22502 號）後，聲請改依協
商程序而為判決，經本院合議庭裁定由受命法官獨任行簡式審判
程序，並改依協商程序而為判決，茲判決如下：
    主  文
甲○○幫助共同意圖為自己不法之所有，以詐術使人將本人之物
交付，處有期徒刑參月，如易科罰金，以新臺幣壹仟元折算壹日
，減為有期徒刑壹月又拾伍日，如易科罰金，以新臺幣壹仟元折
算壹日。
    事實及理由
一本件犯罪事實、證據、理由及適用法條，除引用檢察官起訴書
  之記載（如附件）外，並補充：被告甲○○之犯罪合於中華民
  國九十六年罪犯減刑條例第二條第一項第三款之規定，應將宣
  告刑予以減刑，並諭知易科罰金之折算標準。另被告於民國九
  十六年一月間雖申請彰化商業銀行雙園分行（帳號：00000000
  000000）及復華商業銀行板橋分行（帳號：0000-00-00000-00
  ，下稱復華銀行帳戶）二帳戶，同時交予真實姓名年籍均不詳
  綽號「阿平」之男子，惟前述復華銀行帳戶尚未將「阿平」等
  詐騙集團成員用以實施詐騙行為，業經臺灣高雄地方法院檢察
  署於九十六年十月十八日簽結，有公訴人九十六年十月二十四
  日補充理由書在卷可佐，附此敘明。
二本件被告所犯為死刑、無期徒刑、最輕本刑三年以上有期徒刑
  以外之罪，亦非高等法院管轄第一審之案件，其於本院行準備
  程序時並就被訴事實為有罪之陳述，經聽取檢察官及被告之意
  見後，依刑事訴訟法第二百七十三條之一第一項之規定，由本
  院合議庭裁定本件改依簡式審判程序，並由受命法官獨任進行
  審理。又本件經檢察官與被告於審判外達成協商之合意（合意
  內容如主文所示），由檢察官聲請改依協商程序而為判決，本
  院依刑事訴訟法第四百五十五條之二第一項、第四百五十五條
  之四第二項，改依協商程序，且不經言詞辯論，於協商合意範
  圍內為協商判決。
三適用之法條：刑事訴訟法第二百七十三條之一第一項、第四百
  五十五條之二第一項、第四百五十五條之四第二項、第四百五
  十五條之八、第四百五十四條第一項，刑法第二十八條、第三
  百三十九條第一項、第三十條第二項、第四十一條第一項前段
  ，刑法施行法第一條之一，中華民國九十六年罪犯減刑條例第
  二條第一項第三款、第七條、第九條。
四本判決除有刑事訴訟法第四百五十五條之四第一項第一款、第
  二款、第四款、第六款、第七款所定情形之一，或違反同條第
  二項規定者外，不得上訴。如有前述情形而不服本判決，應於
  判決送達後十日內，向本院提出上訴狀。
中　　華　　民　　國　　96　　年　　11　　月　　30　　日
　　　　　　　　　刑事第十五庭  法　官　邱蓮華
上正本證明與原本無異。
如不服本判決，應於送達後10日內，向本院提出上訴狀。
                                書記官  王黎輝
中　　華　　民　　國　　96　　年　　12　　月　　4 　　日
附件
臺灣臺北地方法院檢察署檢察官起訴書
　　　　　　　　　　　　　　　　　　96年度偵緝字第1824號
　　被　　　告　甲○○　女　51歲（民國○○年○月○○日生）
　　　　　　　　　　　　住臺北市○○區○○路187巷3弄26號
　　　　　　　　　　　　　5樓
　　　　　　　　　　　　國民身分證統一編號：Ｚ000000000號
上列被告因詐欺案件，已經偵查終結，認應該提起公訴，茲將犯
罪事實及證據並所犯法條分敘如下：
        犯罪事實
一、甲○○明知將其所有之帳戶提供予不特定之第三人使用，將
    使該帳戶成為詐騙集團存取詐騙款項之用，竟仍基於縱使他
    人持其所請領之金融機構帳戶作為存取詐得財物之用亦不違
    背其本意之不確定犯意，於民國96年1月26日，前往彰化銀
    行雙園分行申請開立帳號00000000000000號帳戶後，將該帳
    戶交付真實姓名年籍不詳、綽號為「阿平」之成年男子，供
    其輾轉交付某詐欺集團使用。嗣於96年2月8日11時許，該詐
    欺集團成員意圖為自己不法所有，撥打電話給乙○○，佯稱
    有投資香港彩券計畫可供投資，乙○○因而陷於錯誤，而於
    同日15時26分，依對方指示匯款新台幣 (下同)1萬元至甲○
    ○所有之上開銀行帳戶，嗣該詐欺集團成員又來電告知須再
    匯款3萬元，乙○○始察覺有異而報警循線查獲上情。
二、案經臺北市政府警察局萬華分局報告偵辦。
        證據並所犯法條
一、證據清單及待證事實
   ┌──┬──────────┬───────────┐
   │編號│     證據清單       │      待證事實        │
   ├──┼──────────┼───────────┤
   │ 1  │被告甲○○於偵查中之│被告確有至彰化銀行雙園│
   │    │供述                │分行申辦帳號0000000000│
   │    │                    │2000號帳戶，並將該帳戶│
   │    │                    │交予真實姓名年籍不詳、│
   │    │                    │綽號阿平之成年男子    │
   ├──┼──────────┼───────────┤
   │ 2  │彰化銀行雙園分行帳號│該帳戶確為被告申請開立│
   │    │00000000000000號帳戶│                      │
   │    │開戶資料            │                      │
   ├──┼──────────┼───────────┤
   │ 3  │告訴人乙○○之指訴、│告訴人遭詐騙1萬元，並 │
   │    │中國信託商業銀行匯款│匯入被告前開帳戶      │
   │    │執據                │                      │
   └──┴──────────┴───────────┘
二、核被告所為，係犯刑法第30條、刑法第339條第1項之幫助詐
    欺取財罪嫌。
三、依刑事訴訟法第251條第1項提起公訴。
        此　致
臺灣臺北地方法院
中　　華　　民　　國　　96　　年　　7 　　月　　31　　日
                              檢  察  官  呂  俊  儒
附錄法條：
中華民國刑法第339條
意圖為自己或第三人不法之所有，以詐術使人將本人或第三人之
物交付者，處5年以下有期徒刑、拘役或科或併科1千元以下罰金
。
以前項方法得財產上不法之利益或使第三人得之者，亦同。
前二項之未遂犯罰之。
